【裁判字號】    99,交聲,512
【裁判日期】    990305
【裁判案由】    交管條例聲異
【裁判全文】
臺灣板橋地方法院交通事件裁定         99年度交聲字第512號
原處分機關  交通部公路總局臺北區監理所板橋監理站
異  議  人  甲○○
即受處分人
上列受處分人即異議人因違反道路交通管理處罰條例案件，對於
交通部公路總局臺北區監理所板橋監理站99年1 月25日所為之板
監裁字第裁00-000000000號裁決處分，聲明異議，本院裁定如下
：
    主  文
異議駁回。
    理  由
一、原處分意旨略以：異議人即受處分人甲○○分別於98年8 月
    28日晚間9 時25分許、99年1 月20日晚間9 時30分許，均騎
    乘車牌號碼CV9-407 號重型機車，均因違反道路交通管理處
    罰條例第53條第1 項「汽車駕駛人，行經有燈光號誌管制之
    交岔路口闖紅燈」，分別經臺北市政府警察局文山第二分局
    興隆派出所、臺北縣政府海山分局海山派出所執勤員警先後
    以第AEY097832號、第C00000000號舉發違反道路交通管理事
    件通知單掣單舉發；以上2 項違規，於6 個月內經統計違規
    記點共達6 點以上，原處分機關乃再依道路交通管理處罰條
    例第63條第3 項規定，裁處受處分人吊扣駕駛執照1 月，並
    施以道路安全講習等語。
二、異議人異議意旨略以：本人甲○○駕駛執照已經到期，本人
    於日前完成「通信繳費」，由於申訴案件進行中，目前並無
    法收到最新之駕駛執照，即本人之駕駛執照尚在樹林監理站
    「待核發下並寄送中」，故本人現今無駕駛執照可以繳送；
    據此，爰聲明異議云云等語。
三、按受處分人不服第8 條主管機關所為之處罰，得於接到裁決
    書之翌日起20日內，並得依法扣除在途期間，向管轄地方法
    院聲明異議，道路交通管理處罰條例第87條第1 項及道路交
    通案件處理辦法第12條分別定有明文。而道路交通異議案件
    ，當事人非居住於處罰機關所在之鄉、鎮、市（包括縣轄市
    、省轄市及院轄市）者，但居住於受理聲明異議案件法院之
    管轄區域者，依本標準第2 條第1 款中之地方法院在途期間
    欄所載日數扣除在途期間，法院訴訟當事人在途期間標準第
    4 條第1 項第1 款第2 目亦規定甚明。次按送達，於應受送
    達人之住居所、事務所或營業所為之；於應送達處所不獲會
    晤應受送達人時，得將文書付與有辨別事理能力之同居人、
    受僱人或應送達處所之接收郵件人員而為送達，行政程序法
    第72條第1 項、第73條第1 項亦規定明確；上述均為交通異
    議事件之程序規定，為聲明異議之合法要件，受處分人之聲
    明異議自須合於此項程序規定，法院始得受理為實體之審查
    ；又交通法庭認聲明異議不合法律上之程式，且無從補正者
    ，應以裁定駁回之，道路交通案件處理辦法第18條亦有明文
    ；另，一定期間內應為意思表示者，其期間之末日為星期日
    、紀念日或其他休息日時，依民法第122 條規定，既應以其
    休息日之次日代之，則關於道路交通案件計算法定期間時，
    如果期間之末日為上述之休息日，即應不予算入，但休息日
    在期間中而非期間之末日者，自不得予以扣除（最高法院30
    年抗字第287 號判例意旨可資參照）經查：
(一)、本件原處分機關因認異議人有違反道路交通管理處罰條例第
    63條第3 項之汽車駕駛人在6 個月內，違規記點共達6 點以
    上之情形，於99年1 月25日以板監裁字第裁00-000000000號
    裁決處分對之裁處吊扣駕駛執照1 個月，並施以道路安全講
    習，有前開裁決書1 紙在卷可稽。
(二)、上開裁決書於99年1 月27日送達「臺北縣板橋市○○里○○
    街176 號」，並由異議人之同居人黃瑞珍（即異議人的母親
    ）蓋印簽收等情，有上開裁決書及蓋有黃瑞珍印文之送達證
    書、本院職權查詢之全戶戶籍資料查詢結果1 紙等在卷可查
    ，又上開送達地址即「臺北縣板橋市○○里○○街176 號」
    ，核與異議人之戶籍地即「臺北縣板橋市○○里○○街176
    號」相符，亦有前揭全戶戶籍資料查詢結果1 紙在卷可稽，
    可知上開地址確為異議人之住所無誤，故上開裁決業於99年
    1 月27日發生合法送達異議人之效力；另原處分機關址設臺
    北縣中和市○○路○ 段116 號，而異議人之住所為「臺北縣
    板橋市○○里○○街176 號」，是異議人的住所並不在原處
    分機關所在之鄉、鎮、市，惟屬本院之管轄區域內，故其聲
    明異議之期間，依前揭法院訴訟當事人在途期間標準第4 條
    第1 項第1 款第2 目規定，仍需扣除本院管轄區域內之在途
    期間2 日；據此，上開裁決書於99年1 月27日發生合法送達
    異議人之效力，復經加計在途期間2 日，則其異議期間（20
    日）之末日原應為99年2 月18日，然因99年2 月13日起迄99
    年2 月21日止為農曆年節放假日，故異議人異議期間的末日
    ，應以前開假期結束之上班日即99年2 月22日代之，是異議
    人自應於99年2 月22日之前聲明異議，其本件聲明異議始為
    適法，詎其乃遲至99年2 月23日始行聲明異議，有前揭聲明
    異議狀首頁所蓋之原處分機關收文章戳足憑，則其本件聲明
    異議已逾首揭法律所定異議期間，其本件聲明異議為不合法
    ，應予駁回。
四、據上論斷，應依道路交通案件處理辦法第18條前段，裁定如
    主文。
中    華    民    國    99    年    3     月    5     日
                  交通法庭法  官  陳明偉
以上正本證明與原本無異
如不服本裁定應於送達後5 日內向本院提出抗告狀
                          書記官  陳玉心
中    華    民    國    99    年    3     月    5     日

司法院資訊處製作；財團法人民間司法改革基金會備份。
